臺灣基隆地方法院刑事裁定
111年度聲字第259號
聲  請  人  臺灣基隆地方檢察署檢察官
受  刑  人  王政偉





上列聲請人因受刑人數罪併罰有二裁判以上，聲請定其應執行之
刑（111年度執聲字第132號），本院裁定如下：
    主  文
王政偉犯如附表編號１至５所示之罪，各處如附表編號１至５所示之
刑，應執行有期徒刑肆年。
王政偉犯如附表編號６至７所示之罪，各處如附表編號６至７所示之
刑，應執行有期徒刑壹年。
    理  由
一、聲請意旨略以：本件受刑人王政偉因違反毒品危害防制條例
    等案件，先後經判決確定如附表，附表編號１至５所示之罪及
    附表編號６至７所示之罪，依刑法第50條第1項但書第1款、第
    2項，分別經受刑人請求定應執行刑，爰依第53條及第51條
    第5 款，分別就附表編號１至５所示之罪刑及編號６至７所示之
    罪定其應執行之刑，並依刑事訴訟法第477條第1項聲請裁定
    等語。
二、按依刑法第53條應依刑法第51條第5 款之規定，定其應執行
    之刑者，由該案犯罪事實最後判決法院之檢察官，聲請該法
    院裁定之；裁判確定前犯數罪者，併合處罰之。但有下列情
    形之一者，不在此限：一、得易科罰金之罪與不得易科罰金
    之罪。二、得易科罰金之罪與不得易服社會勞動之罪。三、
    得易服社會勞動之罪與不得易科罰金之罪。四、得易服社會
    勞動之罪與不得易服社會勞動之罪。前項但書情形，受刑人
    請求檢察官聲請定應執行刑者，依第51條規定定之；數罪併
    罰，有二裁判以上者，依第51條之規定，定其應執行之刑；
    宣告多數有期徒刑者，於各刑中之最長期以上，各刑合併之
    刑期以下，定其刑期，但不得逾30年，刑事訴訟法第477 條
    第1 項、刑法第50條第1 項、第2 項、第53條、第51條第5
    款分別定有明文。
三、經查，受刑人所犯如附表所示各罪，經本院先後判處如附表
    所示之刑，均經分別確定在案，有各該判決書、臺灣高等法
    院被告前案紀錄表各1份在卷可查，又附表編號１至５所示之
    罪及附表編號６至７所示之罪，亦分別經受刑人請求檢察官聲
    請定應執行刑，有聲請定應執行刑聲請狀2份附卷可稽（本
    院卷第7-9頁），聲請人以本院為上開案件之犯罪事實最後
    判決法院，聲請就附表編號１至５罪及附表編號６至７所示之罪
    ，分別定其應執行之刑，本院審核認聲請正當，爰考量法律
    之外部性及內部性界限、各罪間之關係（侵害法益、罪質異
    同、時空密接及獨立程度）等因素，分別合併定如主文所示
    之應執行刑。又經本院詢問受刑人對本件聲請定其應執行刑
    案件之意見，受刑人則表示無意見，此有陳述意見狀及本院
    公務電話紀錄表在卷可稽（本院卷第87-89頁），附此敘明
    。
四、依刑事訴訟法第477條第1項，刑法第50條第1項、第2項、第
    53條、第51條第5款，裁定如主文。
中　　華　　民　　國　　111 　年　　4 　　月　　12　　日
                    刑事第四庭法  官  周霙蘭
以上正本證明與原本無異。
對於本件裁定如有不服，應於收受送達後5日內，向本院提出抗
告書狀，敘述抗告之理由，抗告於臺灣高等法院。　　　　　　
中　　華　　民　　國　　111 　年　　4 　　月　　12　　日
                              書記官  洪儀君
【附表】受刑人王政偉定應執行刑案件一覽表
 編          號         １        ２        ３  罪          名  毒品危害防制條例 毒品危害防制條例 毒品危害防制條例  宣    告    刑  有期徒刑9月 有期徒刑1年 有期徒刑1年4月  犯  罪  日  期  108年12月10日至108年12月12日 108年3月18日至108年3月19日 109年1月15日  偵查(自訴)機關  年  度  案  號  基隆地檢108年度毒偵字第1909號等 基隆地檢109年度偵字第216號等 基隆地檢109年度偵字第216號等 最  後   事實審 法    院   臺灣基隆法院   臺灣基隆法院   臺灣基隆法院  案    號 109年度訴字第250號 109年度訴字第499號、第580號 109年度訴字第499號、第580號  判決日期 109年5月19日 110年1月5日 110年1月5日 確  定  判  決 法    院  臺灣基隆法院  臺灣基隆法院 臺灣基隆法院  案    號 109年度訴字第250號 109年度訴字第499號、第580號 109年度訴字第499號、第580號  確定日期 109年7月24日 110年2月3日 110年2月3日 是否為得易科罰金之案件         否         否       否 備             註  基隆地檢109年度執字第2109號 基隆地檢110年度執字第504號 基隆地檢110年度執字第504號    編號２至４曾定應執行有期徒刑3年2月確定  

 編          號         ４        ５        ６  罪          名  毒品危害防制條例 毒品危害防制條例     妨害公務  宣    告    刑  有期徒刑2年6月 有期徒刑4月 有期徒刑5月  犯  罪  日  期  109年2月26日 109年2月26日至109年3月9日 109年8月26日   偵查(自訴)機關  年  度  案  號  基隆地檢109年度偵字第216號等 基隆地檢109年度偵字第216號等 基隆地檢109年度偵字第5090號 最  後   事實審 法    院   臺灣基隆法院   臺灣基隆法院   臺灣基隆法院  案    號 109年度訴字第499號、第580號 109年度訴字第499號、第580號 110年度基簡字第195號  判決日期 110年1月5日 110年1月5日 110年2月26日 確  定  判  決 法    院   臺灣基隆法院   臺灣基隆法院   臺灣基隆法院  案    號 109年度訴字第499號、第580號 110年度訴字第499號、第580號 110年度基簡字第195號  確定日期 110年2月3日 110年2月3日 110年4月6日 是否為得易科罰金之案件         否        是        是  備            註  基隆地檢110年度執字第504號 基隆地檢110年度執字第505號 基隆地檢110年度執字第949號   編號２至４曾定應執行有期徒刑3年2月確定   

 編          號         ７  （以下空白）   罪          名  毒品危害防制條例    宣    告    刑  有期徒刑9月    犯  罪  日  期  109年11月2日或3日至109年11月7日    偵查(自訴)機關  年  度  案  號  基隆地檢110年度偵字第6220號   最  後   事實審 法    院   臺灣基隆法院    案    號 110年度訴字第388號    判決日期 110年12月30日   確  定  判  決 法    院   臺灣基隆法院    案    號 110年度訴字第388號    確定日期 111年1月26日   是否為得易科罰金之案件         否   備            註  基隆地檢111年度執字第364號